---
title: "Análise de Risco de arboviroses em função do clima"
output:
  html_document: default
  html_notebook: default
---

# Descrição

Notebook que modela a associação entre o risco de transmissão, mensurado pelo Rt, e as variáveis meteorológicas coletadas pelo Infodengue. Com base nessa análise são definidas as regras de transição para o nivel de alerta amarelo.

*Bibliotecas necessárias:*

```{r,message=FALSE}
library(AlertTools)
library(lubridate)
library(RPostgreSQL)
library(mgcv)
library(zoo)
library(Amelia)
library(MASS)
library(ROCR)
#setwd("~/")
```

### Definir cidade ou cidades

```{r}
geocodigo = 3549805
```


## Chamando e organizando os dados

### Casos 

de Dengue  
```{r}
con=DenguedbConnect()
casD = getCases(city = geocodigo, datasource = con) 
#acrescentando data nos dados 
casD$data <- SE2date(casD$SE)$ini
casD$mes=lubridate::month(casD$data)
casD$ano= lubridate::year(casD$data)
casD$date=as.yearmon(casD$data)
casD$sem <- casD$SE - casD$ano*100
plot(casD$data, casD$casos, type = "h", main="Dengue",xlab="",ylab="casos")
```

Chikungunya  
```{r}
casC = getCases(city = geocodigo, cid10 = "A92.0", datasource = con) 
#acrescentando data nos dados 
casC$data <- SE2date(casC$SE)$ini
casC$mes=lubridate::month(casC$data)
casC$ano= lubridate::year(casC$data)
casC$date=as.yearmon(casC$data)
casC$sem <- casC$SE - casC$ano*100
plot(casC$data, casC$casos, type = "h", main="Chikungunya",xlab="",ylab="casos")
```

Zika  
```{r}
casZ = getCases(city = geocodigo, cid10 = "A92.8", datasource = con) 
#acrescentando data nos dados 
casZ$data <- SE2date(casZ$SE)$ini
casZ$mes=lubridate::month(casZ$data)
casZ$ano= lubridate::year(casZ$data)
casZ$date=as.yearmon(casZ$data)
casZ$sem <- casZ$SE - casZ$ano*100
plot(casZ$data, casZ$casos, type = "h", main="Zika",xlab="",ylab="casos")
```

*Padrão sazonal*

```{r}
par(mfrow=c(1,3), mar=c(3,3,3,0))
with(casD,plot(mes, casos , col=1,type='p',xlab="meses",main="Dengue"))
with(casC,plot(mes, casos , col=1,type='p',xlab="meses",main="Chik"))
with(casZ,plot(mes, casos , col=1,type='p',xlab="meses",main="Zika"))
```


### Dados de clima

*Selecionar estacoes WU*
```{r}
sqlquery = paste("SELECT geocodigo, codigo_estacao_wu, estacao_wu_sec FROM \"Dengue_global\".\"Municipio\" \n                        INNER JOIN \"Dengue_global\".regional_saude ON municipio_geocodigo = geocodigo WHERE geocodigo = '", 
            geocodigo, "'", sep = "")
estacoes <- dbGetQuery(con, sqlquery)
estacoes
```

*Pegar todos os dados climáticos dessas estacoes*
```{r}
allvars.cli <- c("temp_min", "temp_med", "temp_max", "umid_min", 
        "umid_med", "umid_max", "pressao_min", "pressao_med", 
        "pressao_max")

clima.wu.pri = getWU(stations = estacoes[2], var=allvars.cli, datasource=con)
clima.wu.sec = getWU(stations = estacoes[3], var=allvars.cli, datasource=con)

#acrescentando data nos dados 
clima.wu.pri$data <- SE2date(clima.wu.pri$SE)$ini
clima.wu.pri$mes=lubridate::month(clima.wu.pri$data)
clima.wu.pri$ano= lubridate::year(clima.wu.pri$data)
clima.wu.pri$date=as.yearmon(clima.wu.pri$data)
clima.wu.pri$sem <- clima.wu.pri$SE - clima.wu.pri$ano*100

clima.wu.sec$data <- SE2date(clima.wu.sec$SE)$ini
clima.wu.sec$mes=lubridate::month(clima.wu.sec$data)
clima.wu.sec$ano= lubridate::year(clima.wu.sec$data)
clima.wu.sec$date=as.yearmon(clima.wu.sec$data)
clima.wu.sec$sem <- clima.wu.sec$SE - clima.wu.sec$ano*100
```

*Dados faltantes na estação primária?*
```{r}
missmap(clima.wu.pri[,allvars.cli],main="Dados faltantes")
```

*Dados faltantes na estação secundária?*
```{r}
missmap(clima.wu.sec[,allvars.cli],main="Dados faltantes")
```

*estacao principal*

```{r}
par(mfrow=c(2,3), mar=c(3,3,3,0))
with(clima.wu.pri,{
  plot(mes, umid_min,ylim=c(35,100),col=1,type='p',xlab="meses",main="UMIDADE MIN",ylab="umidade minima")
  plot(mes, umid_med,ylim=c(35,100),col=1,type='p',xlab="meses",main="UMIDADE MED",ylab="umidade média")  
  plot(mes, umid_max,ylim=c(35,100),col=1,type='p',xlab="meses",main="UMIDADE MAX",ylab="umidade máxima")  
  plot(mes, temp_min,ylim=c(15,35),col=1,type='p',xlab="meses",main="TEMP MIN",ylab="temp minima")
  plot(mes, temp_med,ylim=c(15,35),col=1,type='p',xlab="meses",main="TEMP MED",ylab="temp média")  
  plot(mes, temp_max,ylim=c(15,35),col=1,type='p',xlab="meses",main="TEMP MAX",ylab="temp máxima")  
})

```



### Número reprodutivo da Dengue 


```{r}
dD <- mergedata(cases = casD, climate = clima.wu.pri)
dD<-Rt(dD,count = "casos", gtdist = "normal", meangt = 3, sdgt=1)
dD$Rt1 <- 0
dD$Rt1[dD$Rt > 1] <- 1
```

Rt x umidade
```{r}
par(mfrow=c(1,3))
with(dD,{
boxplot(dD$umid_min~(dD$Rt > 1), notch = T)
boxplot(dD$umid_med~(dD$Rt > 1), notch = T)
boxplot(dD$umid_max~(dD$Rt > 1), notch = T)
})
```

Rt x temperatura
```{r}
par(mfrow=c(1,3))
with(dD,{
boxplot(dD$temp_min~(dD$Rt > 1), notch = T)
boxplot(dD$temp_med~(dD$Rt > 1), notch = T)
boxplot(dD$temp_max~(dD$Rt > 1), notch = T)
})
```

## Modelagem

1. Selecionando as variaveis que interessam

```{r}
allvars.cli <- c("temp_min", "temp_med", "temp_max", "umid_min", 
        "umid_med", "umid_max")
dDa <- dD[,c(allvars.cli, "casos", "Rt", "Rt1","data.x", "pop")]
sapply(dDa,function(x) sum(is.na(x)))
```

2. Resolver os missings por na.omit

```{r}
dDa <- na.omit(dDa)
```

3. Separando em grupo de treinamento e grupo de teste

```{r}
require("caTools")
set.seed(88)
split <- sample.split(dDa$Rt1,SplitRatio = 0.8)
fit.df <- subset(dDa,split==TRUE)
test.df <- subset(dDa,split==FALSE)
```

### Análise univariada usando gam

A abordagem aqui é encontrar a variavel que melhor discrimina entre semanas com Rt>1 e Rt<1 com um modelo logistico aditivo 
Usamos regressão logística apenas para escolher a variável que usaremos direto no ROC

1. Ajustar para cada variavel climática

```{r}
mod1 <- with(fit.df, gam(I(Rt>1)~s(umid_max), family = "binomial"))
mod2 <- with(fit.df, gam(I(Rt>1)~s(umid_med), family = "binomial"))
mod3 <- with(fit.df, gam(I(Rt>1)~s(umid_min), family = "binomial"))
mod4 <- with(fit.df, gam(I(Rt>1)~s(temp_max), family = "binomial"))
mod5 <- with(fit.df, gam(I(Rt>1)~s(temp_med), family = "binomial"))
mod6 <- with(fit.df, gam(I(Rt>1)~s(temp_min), family = "binomial"))
AIC(mod1, mod2, mod3, mod4, mod5, mod6)
```

2. Selecionar a variavel mais discriminante (menor AIC) 

```{r}
summary(mod6)
```

3. Curva ROC para definir ponto de corte da variavel

Acurácia
```{r}
library(ROCR)

pred<- prediction(predictions = fit.df$temp_min,
                  labels = fit.df$Rt1)
perf<- performance(pred, "acc")
plot(perf)

# identifiando os valores maximos de acuracia
maxacc <- max(perf@y.values[[1]]) 
maxacc

# plotando
umid.cut = perf@x.values[[1]][which(perf@y.values[[1]]==maxacc)]
abline(v=umid.cut)
mtext(side = 3, text = paste("threshold is", umid.cut))
```

4. Matriz de confusao

```{r}

resF <- data.frame(Date = fit.df$data.x, Rt_real = fit.df$Rt1, Rt_Pred = as.numeric(fit.df$temp_min>umid.cut))
table(resF$Rt_real,resF$Rt_Pred)
```

5. Acuracia nos dados de validacao

```{r}
resV <- data.frame(Date = test.df$data.x, Rt_real = test.df$Rt1,Rt_pred =as.numeric(test.df$temp_min>umid.cut))
table(resV$Rt_real,resV$Rt_pred)
accuracy <- 1-mean(resV$Rt_real != resV$Rt_pred)
accuracy
```

## Testando modelos lineares multiplos

Usando todas as variaveis numa regressao logistica sem estrutura temporal

1. Modelo completo (adaptar a cada caso)

```{r}
glm1 <- glm(Rt1 ~ temp_min + I(temp_max - temp_min) + umid_min + casos,family = binomial(link = "logit"),data = fit.df)
summary(glm1)
anova(glm1)
```

2. Modelos alternativos 

```{r}
glm2 <- glm(Rt1 ~ temp_min + I(temp_max - temp_min) + casos,family = binomial(link = "logit"),data = fit.df)
glm3 <- glm(Rt1 ~ temp_min + I(temp_max - temp_min),family = binomial(link = "logit"),data = fit.df)
glm4 <- glm(Rt1 ~ temp_min * umid_min,family = binomial(link = "logit"),data = fit.df)
glm5 <- glm(Rt1 ~ temp_min + log(casos+1),family = binomial(link = "logit"),data = fit.df)
glm6 <- glm(Rt1 ~ temp_min,family = binomial(link = "logit"),data = fit.df)
AIC(glm1, glm2, glm3, glm4,glm5,glm6)
#anova(glm1, glm3, glm2, test = "Chisq")
```

3. Escolhendo modelo , 
```{r}
summary(glm5)
anova(glm5, test = "Chisq")

```

4. Agora encontrar o ponto de corte do predito do modelo que maximiza a acuracia

```{r}
fit.df$Rt.pred <- predict(glm6, newdata = fit.df, type="response")
pred<- prediction(predictions = fit.df$Rt.pred,
                  labels = fit.df$Rt1)
perf<- performance(pred, "acc")
plot(perf)

# identifiando os valores maximos de acuracia
maxacc <- max(perf@y.values[[1]]) 
maxacc

# plotando
umid.cut = perf@x.values[[1]][which(perf@y.values[[1]]==maxacc)]
abline(v=umid.cut)
mtext(side = 3, text = paste("threshold is", umid.cut))
```

5. Matriz de confusao
```{r}
resF <- data.frame(Date = fit.df$data.x, Rt_real = fit.df$Rt1, Rt_Pred = as.numeric(fit.df$Rt.pred>umid.cut))
table(resF$Rt_real,resF$Rt_Pred)
```

6. Acurácia

```{r}
accuracy <- 1-mean(resF$Rt_real != resF$Rt_Pred)
accuracy
```

7. Aplicando na amostra para validacao 

```{r}
resV <- data.frame(Date = test.df$data.x, Rt_real = test.df$Rt1,Rt_pred =as.numeric(predict(glm6, newdata = test.df, type="response")>umid.cut))
table(resV$Rt_real,resV$Rt_pred)
accuracy <- 1-mean(resV$Rt_real != resV$Rt_pred)
accuracy
```


