#####"Script Modelagem Casos_umidade"########
#author: "Sara de Souza"


### BIBLIOTECAS NECESSÁRIAS
```{r}
library(AlertTools)
library(lubridate)
library(RPostgreSQL)
#library(ggplot2)
#library(RColorBrewer)
library(mgcv)
library(zoo)
library(MASS)
#library(foreign)
#library(effects)
#library(epiDisplay)
#library(gridExtra)
#library(visreg)
#library(car)
#library(pscl)
#library(ggthemes)
#library(maptools)
#library(rgdal)
```

### Chamando e organizando os dados

```{r}
setwd("~/")
con=DenguedbConnect()
geocodigo = 2304400
cas = getCases(city = geocodigo, datasource = con) 
tw = getTweet(city = geocodigo, datasource = con)
climatemp = getWU(stations = 'SBFZ', var=c("temp_min","umid_min","umid_med","umid_max"), datasource=con)
# juntando
d <- mergedata(cases = cas, climate = climatemp)
d<-Rt(d,count = "casos", gtdist = "normal", meangt = 3, sdgt=1)

#acrescentando data nos dados 
d$data <- SE2date(d$SE)$ini
d$mes=lubridate::month(d$data)
d$ano= lubridate::year(d$data)
d$date=as.yearmon(d$data)
d$sem <- d$SE - d$ano*100
str(d)
```
### ver quais meses mais secos
```{r}
# (como eu coloco todo mundo no mesmo gráfico? 

plot(1:52, d$umid_min[d$ano==2010],ylim=c(35,100),col=1,type='l',xlab="meses",main="UMIDADE",ylab="umidade minima")
lines(1:52,d$umid_min[d$ano==2011], col=2)
lines(1:52,d$umid_min[d$ano==2012],col=3)
lines(1:52,d$umid_min[d$ano==2013],col=4)
lines(1:52,d$umid_min[d$ano==2014],col=5)
lines(1:52,d$umid_min[d$ano==2015],col=6)
lines(1:52,d$umid_min[d$ano==2016],col=7)
lines(1:52,d$umid_min[d$ano==2017],col=8)

#colocando setembro como referência
d$mes <- relevel(as.factor(d$mes), ref="9")
```

```{r}
# (como eu coloco todo mundo no mesmo gráfico? 
plot((d$sem[d$ano==2010]),d$umid_max[d$ano==2010],ylim=c(70,100),col=1,type='l',xlab="meses",main="UMIDADE MAX",ylab="umidade max")
lines(d$sem[d$ano==2011],d$umid_max[d$ano==2011], col=2)
lines((d$sem[d$ano==2012]),d$umid_max[d$ano==2012],col=3)
lines(d$sem[d$ano==2013],d$umid_max[d$ano==2013],col=4)
lines((d$sem[d$ano==2014]),d$umid_max[d$ano==2014],col=5)
lines(d$sem[d$ano==2015],d$umid_max[d$ano==2015],col=6)
lines((d$sem[d$ano==2016]),d$umid_max[d$ano==2016],col=7)
lines(d$sem[d$ano==2017],d$umid_max[d$ano==2017],col=8)

```


### analise descritiva
```{r}
par(mfrow=c(1,3))
boxplot(d$umid_min~(d$Rt > 1), notch = T)
boxplot(d$umid_med~(d$Rt > 1), notch = T)
boxplot(d$umid_max~(d$Rt > 1), notch = T)

abline(h=87, col =2)
```

Umidade maxima é o que discrimina mais
```{r}
mod1 <- gam(I(Rt>1)~s(umid_max), data = d, family = "binomial")
mod2 <- gam(I(Rt>1)~s(umid_med), data = d, family = "binomial")
mod3 <- gam(I(Rt>1)~s(umid_min), data = d, family = "binomial")
AIC(mod1,mod2,mod3)
```

ROC
```{r}
library(ROCR)
d$Rt1 <- 0
d$Rt1[d$Rt > 1] <- 1
pred<- prediction(predictions = d$umid_max,
                  labels = d$Rt1)
perf<- performance(pred, "acc")
plot(perf)

# identifiando os valores maximos de acuracia
maxacc <- max(perf@y.values[[1]]) 
maxacc

# plotando
umid.cut = perf@x.values[[1]][which(perf@y.values[[1]]==maxacc)]
abline(v=umid.cut)
mtext(side = 3, text = paste("threshold is", umid.cut))

```

### Retas de têndencia
```{r}
plot(d$umid_min,d$casos,xlab="umid-min T=0", ylab="casos",main="Reta de Tendencia CasosxUmidade minT=0")
abline(lm(d$casos~d$umid_min)) 
summary(lm(d$casos~d$umid_min))
plot(d$umid_med,d$casos,xlab="umid-med T=0", ylab="casos",main="Reta de Tendencia CasosxUmidade medT=0")
abline(lm(d$casos~d$umid_med)) 
summary(lm(d$casos~d$umid_med))
plot(d$umid_max,d$casos,xlab="umid-max T=0", ylab="casos",main="Reta de Tendencia CasosxUmidade maxT=0")
abline(lm(d$casos~d$umid_max)) 
summary(lm(d$casos~d$umid_max))
```



### criando váriaveis defasadas de umidade 

```{r}
d$umid_min1 <- NA
d$umid_min1[2:415]<-d$umid_min[1:414]
d$umid_min2 <- NA
d$umid_min2[2:415]<-d$umid_min1[1:414]
d$umid_min3 <- NA
d$umid_min3[2:415]<-d$umid_min2[1:414]

d$umid_med1 <- NA
d$umid_med1[2:415]<-d$umid_med[1:414]
d$umid_med2 <- NA
d$umid_med2[2:415]<-d$umid_med1[1:414]
d$umid_med3 <- NA
d$umid_med3[2:415]<-d$umid_med2[1:414]


d$umid_max1 <- NA
d$umid_max1[2:415]<-d$umid_max[1:414]
d$umid_max2 <- NA
d$umid_max2[2:415]<-d$umid_max1[1:414]
d$umid_max3 <- NA
d$umid_max3[2:415]<-d$umid_max2[1:414]

```



### tendencia com defasagens de umidade
 

```{r}
par(mfrow=c(3,1))
plot(d$umid_min1,d$casos,xlab="umid-min T=1", ylab="casos",main="Reta de Tendencia CasosxUmidade minT=1")
abline(lm(d$casos~d$umid_min1)) 
summary(lm(d$casos~d$umid_min1))
plot(d$umid_min2,d$casos,xlab="umid-min T=2", ylab="casos",main="Reta de Tendencia CasosxUmidade minT=2")
abline(lm(d$casos~d$umid_min2)) 
summary(lm(d$casos~d$umid_min2))
plot(d$umid_min3,d$casos,xlab="umid-min T=3", ylab="casos",main="Reta de Tendencia CasosxUmidade minT=3")
abline(lm(d$casos~d$umid_min3)) 
summary(lm(d$casos~d$umid_min3))
```

```{r}
plot(d$umid_med1,d$casos,xlab="umid-med T=1", ylab="casos",main="Reta de Tendencia CasosxUmidade medT=1")
abline(lm(d$casos~d$umid_med1)) 
summary(lm(d$casos~d$umid_med1))
plot(d$umid_med2,d$casos,xlab="umid-med T=2", ylab="casos",main="Reta de Tendencia CasosxUmidade medT=2")
abline(lm(d$casos~d$umid_med2)) 
summary(lm(d$casos~d$umid_med2))
plot(d$umid_med3,d$casos,xlab="umid-med T=3", ylab="casos",main="Reta de Tendencia CasosxUmidade medT=3")
abline(lm(d$casos~d$umid_med3)) 
summary(lm(d$casos~d$umid_med3))

```

```{r}
plot(d$umid_max1,d$casos,xlab="umid-max T=1", ylab="casos",main="Reta de Tendencia CasosxUmidade maxT=1")
abline(lm(d$casos~d$umid_max1)) 
summary(lm(d$casos~d$umid_max1))
plot(d$umid_max2,d$casos,xlab="umid-max T=2", ylab="casos",main="Reta de Tendencia CasosxUmidade maxT=2")
abline(lm(d$casos~d$umid_max2)) 
summary(lm(d$casos~d$umid_max2))
plot(d$umid_max3,d$casos,xlab="umid-max T=3", ylab="casos",main="Reta de Tendencia CasosxUmidade maxT=3")
abline(lm(d$casos~d$umid_max3)) 
summary(lm(d$casos~d$umid_max3))

```



### Modelo gam relacao umidade X casos 1 semana depois
```{r}
gamcasosumin<-gam(d$casos~s(d$umid_min1)+offset(log(d$pop)))
#aumento a partir da umidade min de 60%

gamcasosumax<-gam(d$casos~s(d$umid_max1)+offset(log(d$pop)))
AIC(gamcasosumax, gamcasosumin)
summary(gamcasosumin)
plot(gamcasosumin)
abline(h=0, col=2)
```

```{r}
#residuo e  correlação horrorosos
par(mfrow=c(2,2))
gam.check(gamcasos)
acf(resid(gamcasos))
```


#Modelo poisson
```{r}
par(mfrow=c(2,2))
poisson1.nulo<-glm(casos~1 + offset(log(pop)), family="poisson",data=d)
poisson1<-glm(casos~ umid_min + offset(log(pop)), family="poisson",data=d)
plot(poisson1)
AIC(poisson1,poisson1.nulo)
summary(poisson1)
#overdispersion 
```


### Modelo binomial negativa 
(fiz para umidades com até 3 semanas de defasagem, testei todas, so nao coloquei aqui pra nao ficar muito grande) )

```{r}
par(mfrow=c(2,2))
nb1<-glm.nb(casos~umid_min1 + offset(log(pop)), link="log", data=d)
summary(nb1)
nb2<-glm.nb(casos~umid_min3 + offset(log(pop)), link="log", data=d)
summary(nb2) 
nb3<-glm.nb(casos~umid_med3 + offset(log(pop)), link="log", data=d)
summary(nb3)#esse modelo foi o melhor, menor dispersão e menor AIC

```



### Chequemos os pressupostos do melhor modelo

```{r}
summary(nb2)
ls(nb2)
acf(residuals(nb2))

```

#muita correlação
```{r}
plot(residuals(nb2))
```


#Vamos de gam nb?

```{r}
library(mgcv)
gamnb1<-gam(casos~umid_min3+s(as.numeric(mes))+offset(log(pop)),family=nb(),data=d)
summary(gamnb1)
AIC(gamnb1)
plot(gamnb1)
gam.check(gamnb1)
acf(resid(gamnb1))

```


### para tentar resolver a autocorrelação: criar variável de casos SE anterior
```{r}
d$casos1 <- NA
d$casos1[2:415]<-d$casos[1:414]
gamnbmes1<-gam(casos~umid_min3+s(as.numeric(mes))+casos1+offset(log(pop)),family=nb(),data=d)

```


```{r}
summary(gamnbmes1)
AIC(gamnbmes1)
par(mfrow=c(2,2))
plot(gamnbmes1)
gam.check(gamnbmes1)
acf(resid(gamnbmes1))

```

correlação :/
temos que usar modelo com efeito aleatorio.

### 
