#####Analise do perfil climatico de MA########
#author: "Claudia Codeço"
#2020

### BIBLIOTECAS NECESSÁRIAS
```{r}
library(AlertTools)
library(lubridate)
library(RPostgreSQL)
library(mgcv)
library(zoo)
library(MASS)
library(tidyverse)
library(assertthat)
library(party) # ctree
library(abind)
```

# Estacoes válidas

MA tem 10 estacoes, todas as estacoes meteorologicas válidas (com dados): 

```{r}
con=DenguedbConnect(pass = "aldengue")
cid <- getCidades(uf = "Maranhão")
```

```{r}
estacoes <- getWUstation(cities = cid$municipio_geocodigo)
est <- unique(c(estacoes$codigo_estacao_wu, estacoes$estacao_wu_sec))
```


### Chamando os dados

```{r}
cas = getCases(cities = cid$municipio_geocodigo, dataini = "sinpri")
cas$data <- SE2date(cas$SE)$ini
cas$mes=lubridate::month(cas$data)
cas$ano= lubridate::year(cas$data)
cas$date=as.yearmon(cas$data)
cas$sem <- cas$SE - cas$ano*100
```

```{r}
climatemp = getWU(stations = est, vars=c("temp_min","temp_max","umid_min","umid_max"))
climatemp$data <- SE2date(climatemp$SE)$ini
climatemp$mes=lubridate::month(climatemp$data)
climatemp$ano= lubridate::year(climatemp$data)
climatemp$date=as.yearmon(climatemp$data)
climatemp$sem <- climatemp$SE - climatemp$ano*100
```

### Qualidade dos dados

```{r}
climatemp %>%
  group_by(estacao) %>%
  summary()
```

### ver quais meses mais secos

```{r}
# (como eu coloco todo mundo no mesmo gráfico?
par(mfrow=c(1,3))
boxplot(climatemp$umid_min ~ climatemp$mes)
boxplot(climatemp$umid_med ~ climatemp$mes)
boxplot(climatemp$umid_max ~ climatemp$mes)
#colocando setembro como referência
climatemp$mes <- relevel(as.factor(climatemp$mes), ref="9")
```

```{r}
boxplot(climatemp$temp_min ~ climatemp$mes)
```


### Aplicar Rt

```{r}
res <- data.frame()
for (x in cid$municipio_geocodigo){
li <- cas[cas$cidade == x,] %>%
                  Rt(count = "casos",gtdist="normal", meangt=3, sdgt = 1) %>%
                  arrange(SE)
            
res <- rbind(res,li)      
}
  
```

est <- getWUstation(cid$municipio_geocodigo)

#### saving

```{r}

 save(res, cid, climatemp, est, file = "dadosMA.RData")
```

### - descondiderar abaixo, resto feito localmente

### analise descritiva


```{r}
sigla = "MA"
n = 5; m = 3
png(paste0("fig_umid_min",sigla,".png"), width = 15, height = 30, units = "cm", res = 100)
par(mfrow=c(n,m), mar = c(3,3,2,1))
for (i in unique(res$cidade)){
    boxplot(res2$umid_min[res2$cidade == i] ~ (res2$Rt[res2$cidade == i] > 1), notch = T, main = i) 
}
dev.off()

```

```{r}
png(paste0("fig_umid_max",sigla,".png"), width = 15, height = 30, units = "cm", res = 100)
par(mfrow=c(n,m), mar = c(3,3,2,1))
for (i in unique(res2$cidade)){
    boxplot(res2$umid_max[res2$cidade == i] ~ (res2$Rt[res2$cidade == i] > 1), notch = T, main = i) 
}
dev.off()
```


```{r}
png(paste0("fig_temp_min",sigla,".png"), width = 15, height = 30, units = "cm", res = 100)
par(mfrow=c(n,m), mar = c(3,3,2,1))
for (i in unique(res2$cidade)){
    boxplot(res2$temp_min[res2$cidade == i] ~ (res2$Rt[res2$cidade == i] > 1), notch = T, main = i) 
}
dev.off()
```

## Modelos de regressao 
Umidade maxima ou temp min discriminam mais (temp é bem mais)


```{r}
AICs <- data.frame(cidade = unique(res2$cidade), mod1 = NA,mod2 = NA, mod3 = NA,
                   mod4 = NA, mod5 = NA)

for (i in unique(res2$cidade)){
  d <- res2[res2$cidade == i, ]
  mod1 <- gam(I(Rt>1)~s(umid_max), data = d, family = "binomial")
  mod2 <- gam(I(Rt>1)~s(temp_min), data = d, family = "binomial")
  mod3 <- gam(I(Rt>1)~s(temp_min) + s(umid_max), data = d, family = "binomial")
  mod4 <- gam(I(Rt>1)~s(temp_min, umid_max), data = d, family = "binomial")
  mod5 <- glm(I(Rt>1)~temp_min * umid_max, data = d, family = "binomial")
  AICs$mod1[AICs$cidade == i] <- AIC(mod1)
  AICs$mod2[AICs$cidade == i]  <- AIC(mod2)
  AICs$mod3[AICs$cidade == i]  <- AIC(mod3)
  AICs$mod4[AICs$cidade == i]  <- AIC(mod4)
  AICs$mod5[AICs$cidade == i]  <- AIC(mod5)
  
}

AICs

```

```{r}
AICs <- as.matrix(AICs)

png(paste0("AICs",sigla,".png"), width = 15, height = 30, units = "cm", res = 100)
par(mfrow=c(n,m), mar = c(3,3,2,1))
plot(AICs[1,], type = "l", main = macroreg$nome[i])
for (i in 2:13) plot(AICs[i,],type = "l", main = macroreg$nome[i])

dev.off()


```

conclusao: 
temp_min + umid_max é o mais razoavel em todos , seguido por temp_min





## ROC

```{r}
#library(ROCR)
library(pROC)
d$Rt1 <- 0
d$Rt1[d$Rt > 1] <- 1

test_prob = predict(mod2, newdata = d, type = "response")
test_roc = roc(d$Rt1 ~ test_prob, plot = TRUE, print.auc = TRUE, CI = TRUE)

```

```{r}
rocobj <- plot.roc(d$Rt1, test_prob,
                   main = "Confidence intervals", 
                   percent=TRUE,
                   ci = TRUE,                  # compute AUC (of AUC by default)
                   print.auc = TRUE)           # print the AUC (will contain the CI)
ciobj <- ci.se(rocobj,                         # CI of sensitivity
               specificities = seq(0, 100, 5)) # over a select set of specificities
plot(ciobj, type = "shape", col = "#1c61b6AA")     # plot as a blue shape
plot(ci(rocobj, of = "thresholds", thresholds = "best")) # add one threshold
```

```{r}
plot.roc(d$Rt1, test_prob,
main="Confidence interval of a threshold", percent=TRUE,
ci=TRUE, of="thresholds", # compute AUC (of threshold)
thresholds="best", # select the (best) threshold
print.thres="best") # also highlight this threshold on the plot
```

Usando a biblioteca ROC

```{r}
library(ROCR)
pred<- prediction(predictions =  d$temp_min, labels = d$Rt1)
perf<- performance(pred, "acc")
plot(perf)

# identifiando os valores maximos de acuracia
maxacc <- max(perf@y.values[[1]]) 
maxacc
v.cut <- 
  
# plotando
plot(perf)
abline(v=v.cut)
mtext(side = 3, text = paste("threshold is", v.cut))
perf
```







