#####Analise do perfil climatico de MG########
#author: "Claudia Codeço"
#2020

### BIBLIOTECAS NECESSÁRIAS
```{r}
library(AlertTools)
library(lubridate)
library(RPostgreSQL)
library(mgcv)
library(zoo)
library(MASS)
library(tidyverse)
library(assertthat)
library(partykit) # ctree
library(abind)
```

```{r}
con <- DenguedbConnect(pass = "aldengue")
```


```{r}
#geocodigo Porto Alegre
geocodigo <- 4314902
```


# Estacoes

MG tem 9 estacoes meteorologicas válidas (com dados): 

```{r}
estacoes <- data.frame(estacoes = c("SBPA", "SBNM"),nomes = c("Aeroporto POA","Sto Angelo"))
cli <- getWU(estacoes$estacoes,vars=c("temp_min","umid_min","umid_med","umid_max"))
```

```{r}
cli$data <- SE2date(cli$SE)$ini
cli$mes=lubridate::month(cli$data)
cli$ano= lubridate::year(cli$data)
cli$date=as.yearmon(cli$data)
cli$sem <- cli$SE - cli$ano*100
```


### Casos

```{r}
cas <- getCases(4314902, dataini = "sinpri")
```


```{r}
cas$data <- SE2date(cas$SE)$ini
cas$mes=lubridate::month(cas$data)
cas$ano= lubridate::year(cas$data)
cas$date=as.yearmon(cas$data)
cas$sem <- cas$SE - cas$ano*100
```

### Qualidade dos dados

SBPA tá melhor

```{r}
tapply(cli$temp_min, cli$estacao, summary)
```

```{r}
cli1 <- subset(cli, estacao == "SBPA")
```


### ver quais meses mais secos

```{r}
# (como eu coloco todo mundo no mesmo gráfico?
  
par(mfrow=c(1,3))
boxplot(cli1$umid_min ~ cli1$mes)
boxplot(cli1$umid_med ~ cli1$mes)
boxplot(cli1$umid_max ~ cli1$mes)
#colocando setembro como referência
cli1$mes <- relevel(as.factor(cli1$mes), ref="9")
```

```{r}
boxplot(cli1$temp_min ~ cli1$mes)
```


### Aplicar Rt

```{r}
cas <- Rt(obj = cas, count = "casos",gtdist="normal", meangt=3, sdgt = 1) 
```


## merge


```{r}
 d <- cas %>%
   left_join(cli1, by="SE")
```


### analise descritiva

```{r}
#sigla = "RS"
#png(paste0("fig_umid_min",sigla,".png"), width = 15, height = 30, units = "cm", res = 100)
#par(mfrow=c(n,m), mar = c(3,3,2,1))
boxplot(d$umid_min ~ (d$Rt > 1), notch = T)
boxplot(d$umid_med ~ (d$Rt > 1), notch = T)
boxplot(d$umid_max ~ (d$Rt > 1), notch = T)
boxplot(d$temp_min ~ (d$Rt > 1), notch = T)
#dev.off()

```


## Modelos de regressao 
Umidade minima e temp min discriminam mais (temp é bem mais)


```{r}
AICs <- data.frame(cidade = geocodigo, mod1 = NA,mod2 = NA, mod3 = NA,
                   mod4 = NA, mod5 = NA)

mod1 <- gam(I(Rt>1)~s(umid_min), data = d, family = "binomial")  
mod2 <- gam(I(Rt>1)~s(umid_med), data = d, family = "binomial")
mod3 <- gam(I(Rt>1)~s(umid_max), data = d, family = "binomial")
mod4 <- gam(I(Rt>1)~s(temp_min), data = d, family = "binomial")
AIC(mod1, mod2, mod3, mod4)
```


```{r}
mod5 <- gam(I(Rt>1)~s(temp_min) + s(umid_min), data = d, family = "binomial")
mod6 <- gam(I(Rt>1)~s(temp_min, umid_min), data = d, family = "binomial")
mod7 <- glm(I(Rt>1)~temp_min * umid_min, data = d, family = "binomial")
AIC(mod1, mod4, mod5, mod6, mod7)
```

RESultado: mod5 é o melhor


```{r}
summary(mod5)
```


```{r}
plot(mod5, select = 1)
abline(h = 0, col =2) 
```


```{r}
plot(mod5, select = 2)
abline(h = 0, col =2) 
```



conclusao: 
temp_min + umid_min é o mais razoavel 





## ROC

```{r}
#library(ROCR)
library(pROC)
d$Rt1 <- 0
d$Rt1[d$Rt > 1] <- 1

test_prob = predict(mod2, newdata = d, type = "response")
test_roc = roc(d$Rt1 ~ test_prob, plot = TRUE, print.auc = TRUE, CI = TRUE)

```

```{r}
rocobj <- plot.roc(d$Rt1, test_prob,
                   main = "Confidence intervals", 
                   percent=TRUE,
                   ci = TRUE,                  # compute AUC (of AUC by default)
                   print.auc = TRUE)           # print the AUC (will contain the CI)
ciobj <- ci.se(rocobj,                         # CI of sensitivity
               specificities = seq(0, 100, 5)) # over a select set of specificities
plot(ciobj, type = "shape", col = "#1c61b6AA")     # plot as a blue shape
plot(ci(rocobj, of = "thresholds", thresholds = "best")) # add one threshold
```

```{r}
plot.roc(d$Rt1, test_prob,
main="Confidence interval of a threshold", percent=TRUE,
ci=TRUE, of="thresholds", # compute AUC (of threshold)
thresholds="best", # select the (best) threshold
print.thres="best") # also highlight this threshold on the plot
```

Usando a biblioteca ROC

```{r}
library(ROCR)
pred<- prediction(predictions =  d$temp_min, labels = d$Rt1)
perf<- performance(pred, "acc")
plot(perf)

# identifiando os valores maximos de acuracia
maxacc <- max(perf@y.values[[1]]) 
maxacc
v.cut <- 
  
# plotando
plot(perf)
abline(v=v.cut)
mtext(side = 3, text = paste("threshold is", v.cut))
perf
```







