Alerta de Dengue para o Rio de Janeiro
======================
versao 0.2

```{r echo=FALSE}
source("../fun/Rt.r")
source("../fun/data2SE.r")
source("../fun/corrigecasos.r")
```


```{r echo=FALSE}
hoje <- Sys.Date()
SEhoje <- data2SE(hoje,file="../tabelas/SE.csv",format="%Y-%m-%d")
```

**Hoje e' dia `r as.character(hoje)` , SE `r as.character(SEhoje)`**

```{r echo=FALSE}
# Abre os dados mais recentes
dadosAPS <- paste("../",dadosAPS,sep="")
d<-read.csv(dadosAPS)
d<-subset(d,SE>=201001)

# corrige casos
listaAPS<-unique(d$APS)
for(i in 1:10) d$casosm[d$APS==listaAPS[i]] <-corrigecasos(d$casos[d$APS==listaAPS[i]])
```

**Curvas epidemica da dengue na cidade**


```{r echo=FALSE}
# identificando a ultima semana com casos
dc <- d[d$APS=="AP1",c("SE","casos")]
dc <-na.omit(dc)
uSE <- max(dc$SE)
```

Os ultimos dados disponiveis de casos de dengue se referem a'semana `r uSE`:


```{r echo=FALSE,results='hide'}
# serie temporal de casos agregados na cidade
casos <- aggregate(d[,"casos"],by=list(SE=d$SE),FUN=sum)
tail(casos)

casosm <- aggregate(d[,"casosm"],by=list(SE=d$SE),FUN=sum)
tail(casosm)

len=dim(casos)[1]
plot(casos$x[(len-22):(len-3)], type="l", xlab="",ylab="casos notificados no MRJ")
lines(casosm$x[(len-22):(len-3)], col=2)
legend(5,75,c("digitado","notificado"),lty=1,col=1:2)
axis(2)

#axis(1,at=rev(seq(le,1,by=-12)),labels=casos$SE[rev(seq(le,1,by=-12))],las=2)

```


```{r echo=FALSE,results='hide'}
#**Curvas epidemicas da dengue por APS**

# Grafico das curvas epidemicas por APS
#par(mfrow=c(5,2),mar=c(1,1,1,1))

#for (j in 1:10) {
#      plot(d$casos[d$APS==listaAPS[(j)]],xlab="",ylab="",axes=FALSE,type="l")
#      axis(2)
#      mtext(listaAPS[(j)],cex=0.8,line=-1)
#      box()
#      }
```

**Tweet na cidade**

```{r echo=FALSE}
# identificando a ultima semana de tweet
dc <- d[d$APS=="AP1",c("SE","tweets")]
dc <-na.omit(dc)
uSE <- max(dc$SE)
```

Os ultimos dados disponiveis de tweet sao da semana `r uSE`:

```{r echo=FALSE}
par(mfrow=c(1,1),mar=c(4,4,1,1))
tail(d)[,c(1,2)]
plot(d$tweets[d$APS=="AP1"],type="l",ylab="tweets",axes=FALSE,xlab="")
axis(2)
le=dim(d)[1]
axis(1,at=rev(seq(le,1,by=-12)),labels=d$SE[rev(seq(le,1,by=-12))],las=2)
```

**Dados de temperatura minima por APS**

```{r echo=FALSE}
# identificando a ultima semana de clima
dc <- d[d$APS=="AP1",c("SE","temp.min")]
dc <-na.omit(dc)
uSE <- max(dc$SE)
```

Os ultimos dados disponiveis de temperatura minima sao da semana `r uSE`. 

```{r echo=FALSE}
tapply(d$temp.min[d$SE==max(dc$SE)],d$APS[d$SE==max(dc$SE)],unique)
```

```{r echo=FALSE,results='hide'}
# preencher alguns dados faltantes com a media das outras estacoes
m = which(is.na(d$temp.min))
for (i in m) d$temp.min[i]<-(mean(d$temp.min[d$SE==d$SE[i]],na.rm=TRUE))
m = which(is.na(d$temp.min))
```


```{r echo=FALSE,results='hide'}
#dados de clima
#par(mfrow=c(5,2),mar=c(1,2,1,0))
#for (j in 1:10) {
#      plot(d$temp.min[d$APS==listaAPS[(j)]],xlab="",ylab="",ylim=c(5,40),axes=FALSE,type="l")
#      lines(d$temp.max[d$APS==listaAPS[(j)]])
#      axis(2)
#      mtext(listaAPS[(j)],cex=0.8,line=-1)
#      box()
#      }
```

```{r echo=FALSE}
#** Dados de umidade mínima e máxima por APS**

#dados de clima
#par(mfrow=c(5,2),mar=c(1,2,1,0))

#for (j in 1:10) {
#      plot(d$umid.min[d$APS==listaAPS[(j)]],xlab="",ylab="",ylim=c(0,100),axes=FALSE,type="l")
#      lines(d$umid.max[d$APS==listaAPS[(j)]])
#      axis(2)
#      mtext(listaAPS[(j)],cex=0.8,line=-1)
#      box()
#      }
```



```{r echo=FALSE}
#Modelo de alerta com 4 indicadores
#========

#- AlertaCli = Temperatura minima semanal > 22 graus por 3 semanas
#- Alertatweet = crescimento significativo de tweet na ultima semana
#- AlertaRt =  (Rt > 1) por 3 semanas. Se nao houver notificacao, completar com o Rt dos tweets
#- AlertaCasos = Casos > limiar de epidemia (100 por 100.000) 


# data.frame para colocar os resultados
SE<-d$SE[d$APS=="AP1"]
d2 <- expand.grid(SE=SE,APS=listaAPS)
d2<-merge(d2,d[,c("SE","APS","data","tweets","estacao","casos","casosm","temp.min")],by=c("SE","APS"))
# agregar dados de populacao (cuidado, desorganiza tudo!)
pop<-read.csv(file="../tabelas/populacao2010porAPS_RJ.csv")
d2<-merge(d2,pop)
d2<-d2[order(d2$APS,d2$SE),]
```


```{r echo=FALSE}
#AlertaCli = Alerta de Temperatura minima semanal > 22 graus por 3 semanas**

#Temperatura > Tcrit
detcli <- function(temp,tempcrit=22,lag=3){
    t1<-as.numeric(temp>tempcrit)
    le <- length(t1)
    ac <- t1[lag:le]
    for(i in 1:(lag-1)) ac <- ac+t1[(lag-i):(le-i)]
    c(rep(NA,(lag-1)),ac)
}

d2$alertaCli <- NA
for(i in 1:10) d2$alertaCli[which(d2$APS==listaAPS[i])] <-detcli(d2$temp.min[d2$APS==listaAPS[i]])
```


```{r echo=FALSE}
# Rtw = crescimento significativo de tweet na ultima semana (repete os valores para todas as APS)
d2$Rtw <-NA  # Rt do tweet
d2$ptw1 <-NA # Prob(Rt tweet >1)
d2$Rtwlr <-NA # lim inf IC Rt tweet
d2$Rtwur <-NA  # lim sup IC Rt tweet

for(i in 1:10) d2[d2$APS==listaAPS[i],c("Rtw","ptw1","Rtwlr","Rtwur")] <- Rt.beta(d2$tweets[d2$APS==listaAPS[i]])

# funcao que calcula o indicador pr(Rt >1) >pcrit (default pcrit=0.95, lag=3)  # serve tanto para Rt de tweet como para casos

Rtgreat1 <- function(p1,pcrit=0.8,lag=0){
    t1<-as.numeric(p1>pcrit)
    ac<-t1
    if (lag>0) {
          le <- length(t1)
          ini <- (lag+1)
          ac <- t1[ini:le]
          for(i in 1:(ini-1)) ac <- ac+t1[(ini-i):(le-i)]
          ac<-c(rep(NA,(ini-1)),ac)
          }
    ac
}


# Rt(tweet) > 1 se Pr>0.8 
for(i in 1:10) d2$twgreat1[d2$APS==listaAPS[i]] <-Rtgreat1(d2$ptw1[d2$APS==listaAPS[i]],pcrit=0.80,lag=0)

# alertaRtweet = acumulado de Rt>1 por 3 vezes
for(i in 1:10) d2$alertaRtweet[d2$APS==listaAPS[i]] <-Rtgreat1(d2$ptw1[d2$APS==listaAPS[i]],pcrit=0.80,lag=3)

#d2[d2$SE==max(d2$SE),]
```


```{r echo=FALSE}
# calculo do Rt de dengue**

d2$Rt <-NA
d2$pRt1 <-NA
d2$Rtlr <-NA
d2$Rtur <-NA

for(i in 1:10) d2[d2$APS==listaAPS[i],c("Rt","pRt1","Rtlr","Rtur")] <- Rt.beta((d2$casosm[d2$APS==listaAPS[i]]))

#  imputa os P(Rt) faltantes com p(Rtw)
d2$pRti <- d2$pRt1
d2$pRti[is.na(d2$pRt1)]<-d2$ptw1[is.na(d2$pRt1)]
#d2$Rti <- d2$Rt1
#d2$Rti[is.na(d2$Rt)]<-d2$Rtw[is.na(d2$Rt)]


# Rt(dengue) > 1 se Pr>0.9 
for(i in 1:10) d2$Rtgreat1[d2$APS==listaAPS[i]] <-Rtgreat1(d2$pRti[d2$APS==listaAPS[i]],pcrit=0.80,lag=0)

# alertaRt = acumulado de Rt>1 por 3 vezes
for(i in 1:10) d2$alertaRt[d2$APS==listaAPS[i]] <-Rtgreat1(d2$pRti[d2$APS==listaAPS[i]],pcrit=0.80,lag=3)
```

```{r  echo=FALSE}
# Grafico de Rt(dengue). 
par(mfrow=c(2,5),mar=c(3,2,1,1))
for (j in 1:10) {
      plot(231:251,d2$Rtlr[d2$APS==listaAPS[j]][231:251],lty=1,ylim=range(0,3),xlab="",ylab="Rt",axes=FALSE,type="l")
      
      polygon(c(231:251,251:231),c(d2$Rtlr[d2$APS==listaAPS[j]][231:251],rev(d2$Rtur[d2$APS==listaAPS[j]][231:251])),col="grey")
      axis(2)
      mtext(listaAPS[(j)],cex=0.8,line=-1)
      box()
      abline(h=0.9,col=2,lwd=3)
      }
```


```{r echo=FALSE}
# Casos:
# onde houver dados faltantes, completar calculando o valor esperado considerando a tendencia de variacao das ultimas 3 semanas.
# Isso é, calcula a média de variacao (Rt) das ultimas 3 semanas e multiplica pelo valor observado de casos. 

fillCasos <- function(casos, Rt){
  casos_est <- casos
  n <- which(is.na(casos_est))
  if(length(n)>0) casos_est[n]<-casos[(n-2)]*mean(Rt[(n-2)],na.rm=TRUE)
  casos_est
  }
# print("mensagem de erro aqui - verificar")
d2$casos_est<-NA
for(i in 1:10) d2$casos_est[d2$APS==listaAPS[i]]<-fillCasos((d2$casos[d2$APS==listaAPS[i]]),
                                                            d2$Rt[d2$APS==listaAPS[i]])
d2$inc <- d2$casos_est/d2$Pop2010*100000
d2$alertaCasos <- as.numeric(d2$inc>100)

```


Alerta por APS
==============

Para cada APS, indica-se as semanas em que houve alerta de temperatura, de Rt e de casos.
```{r echo=FALSE}

le = length(d2$temp.min[d2$APS==listaAPS[1]])

def.cor<-function(d2v){
# d2v = dados de uma ap
      # 1 = verde, 2=amarelo, 3 =laranja, 4 = vermelho
      les = dim(d2v)[1]
      d2v$cor <-NA
      d2v$cor[intersect(6:les,which(d2v$alertaCli<3 & d2v$alertaRtweet<3 & d2v$alertaRt<3 & d2v$alertaCasos==0))]<-1
      d2v$cor[intersect(6:les,which(d2v$alertaCli>=3 | d2v$alertaRtweet>=3))]<-2
      d2v$cor[intersect(6:les,which(d2v$alertaRt>=3))]<-3
      d2v$cor[intersect(6:les,which(d2v$alertaRt>=3)+1)]<-3 # inercia para desligar
      d2v$cor[intersect(6:les,which(d2v$alertaRt>=3)+2)]<-3 # inercia para desligar
      d2v$cor[intersect(6:les,which(d2v$alertaRt>=3)+3)]<-3 # inercia para desligar
      d2v$cor[intersect(6:les,which(d2v$alertaCasos==1))]<-4
      d2v$cor[intersect(6:les,which(d2v$alertaCasos==1)+1)]<-4  # inercia para desligar
      d2v$cor[intersect(6:les,which(d2v$alertaCasos==1)+2)]<-4   # inercia para desligar
      d2v$cor[intersect(6:les,which(d2v$alertaCasos==1)+3)]<-4
      d2v
}

d2$cor<-NA
for(i in 1:10) d2[d2$APS==listaAPS[i],]<-def.cor(d2[d2$APS==listaAPS[i],])

tail(d2)

plot.alerta<-function(ap){
      par(mai=c(0,0,0,0),mar=c(4,1,1,1))
      d2v <- subset(d2,APS==ap)[52:le,]
      les = dim(d2v)[1]
      plot(1:les,d2v$casos,type="l",axes=FALSE,ylab="",xlab="")
      abline(v=which(d2v$alertaCli<3 & d2v$alertaRtweet<3 & d2v$alertaRt<3 & d2v$alertaCasos==0),
             col="darkgreen",lwd=2)
      abline(v=which(d2v$alertaCli>=3 | d2v$alertaRtweet>=3),col="yellow",lwd=2)
      vl = which(d2v$alertaRt>=3)
      abline(v=vl,col="orange",lwd=2)
      abline(v=(vl+1),col="orange",lwd=2)
      abline(v=(vl+2),col="orange",lwd=2)
      abline(v=(vl+3),col="orange",lwd=2)
      lines(1:les,d2v$casos)
      v=which(d2v$alertaCasos==1)
      abline(v=v,col="red",pch=16,lwd=2)
      abline(v=(v+1),col="red",pch=16,lwd=2)
      abline(v=(v+2),col="red",pch=16,lwd=2)
      title(as.character(ap),cex=1.4)
      axis(2)
      axis(1,at=rev(seq(les,1,by=-16)),labels=d2v$SE[rev(seq(les,1,by=-16))],las=2,cex=0.3)
      lines(1:les,d2v$casos,lwd=2)
}

plot.alerta2<-function(ap){
      par(mai=c(0,0,0,0),mar=c(4,1,1,1))
      d2v <- subset(d2,APS==ap)[52:le,]
      les = dim(d2v)[1]
      plot(1:les,d2v$casos,type="l",axes=FALSE,ylab="",xlab="")
      abline(v=which(d2v$cor==1),col="darkgreen",lwd=2)
      abline(v=which(d2v$cor==2),col="yellow",lwd=2)
      abline(v=which(d2v$cor==3),col="orange",lwd=2)
      abline(v=which(d2v$cor==4),col="red",lwd=2)
      title(as.character(ap),cex=1.4)
      axis(2)
      axis(1,at=rev(seq(les,1,by=-16)),labels=d2v$SE[rev(seq(les,1,by=-16))],las=2,cex=0.3)
      lines(1:les,d2v$casos,lwd=2)
}

par(mfrow=c(5,2))
for(i in 1:10) {
#      print(as.character(listaAPS[i]))
#      print(tail(d2[d2$APS==listaAPS[i],c("SE","APS","alertaCli","alertaRtweet","alertaRt","alertaCasos")],n=8))
      plot.alerta2(listaAPS[i])
}

par(mfrow=c(1,1))
plot.alerta2("AP3.3")

#tiff("alerta.tif",res=200,compression = "lzw",width = 22,height = 15,units="cm")
#  layout(matrix(1:10,nrow = 2),widths = rep(lcm(4),5),heights = rep(lcm(7),2))
#  for(i in 1:10) plot.alerta2(listaAPS[i])
#dev.off()

#par(mfrow=c(1,1),mar=c(4,4,2,2))
#plot.alerta2(listaAPS[3])

png("alerta.png",res=200,width = 22,height = 15,units="cm")
  layout(matrix(1:10,nrow = 2),widths = rep(lcm(4),5),heights = rep(lcm(7),2))
  for(i in 1:10) plot.alerta2(listaAPS[i])
dev.off()

```

```{r echo=FALSE}

# graficos extras
#plot(d2$Rtw[(2870-20):2870],type="l",ylim=c(0,2),ylab="Rt(tweets)",xlab="últimas semanas")
#lines(d2$Rtwlr[(2870-20):2870],type="l",lty=2)
#lines(d2$Rtwur[(2870-20):2870],type="l",lty=2)
#abline(h=1,col=2)


```




```{r echo=FALSE}
#Primeiro, cortar a parte final que nao tenha os 3 alertas:
      
#d2$test<- with(d4, alertaRt1+alertaTemp)
#df <- d4[is.na(d4$test)==FALSE,c("SE","APS","casos","tweets","temp","Rt","casos_est","temp_crit","casos_crit","alertaRt1","alertaTemp","alertaCasos")]
```

```{r echo=FALSE}
outputfile = paste("../alerta/alertaAPS_",max(d2$SE),".csv",sep="")
```

```{r echo=FALSE}
write.table(d2,file=outputfile,row.names=FALSE,sep=",")
```