Alerta de Dengue a nivel de APS - Rio de Janeiro
======================
versao 0.1

```{r echo=FALSE}
source("../fun/Rt.r")
source("../fun/data2SE.r")
```


```{r echo=FALSE}
hoje <- Sys.Date()
SEhoje <- data2SE(hoje,file="../tabelas/SE.csv",format="%Y-%m-%d")
```

**Hoje e' dia `r as.character(hoje)` , SE `r as.character(SEhoje)`**


```{r echo=FALSE}
# Abre os dados mais recentes
dadosAPS <- paste("../",dadosAPS,sep="")
d<-read.csv(dadosAPS)
```

**Curvas epidemicas da dengue por APS (periodo: 2010-)**

```{r echo=FALSE}
# identificando a ultima semana com casos
dc <- d[d$APS=="AP1",c("SE","casos")]
dc <-na.omit(dc)
uSE <- max(dc$SE)
```

Os ultimos dados disponiveis de casos de dengue se referem a'semana `r uSE`:

```{r echo=FALSE}
# Grafico das curvas epidemicas por APS
listaAPS<-unique(d$APS)
le=length(d$SE[d$APS=="AP1"])
xlim=c((le-70),le)

par(mfrow=c(5,2),mar=c(1,4,1,1))
plot(d$casos[d$APS=="AP1"],xlab="",ylab="casos",type='l')
    mtext(listaAPS[1],cex=0.8,line=-1)
    axis(2)
    box()
  

for (j in 3:11) {
      plot(d$casos[d$APS==listaAPS[(j-1)]],xlab="",ylab="",axes=FALSE,type="l")
      axis(2)
      mtext(listaAPS[(j-1)],cex=0.8,line=-1)
      box()
      }
```


```{r echo=FALSE}
# Calcula Rt(dengue) e Rt(tweets)

SE<-d$SE[d$APS=="AP1"]

d2 <- expand.grid(SE=SE,APS=listaAPS)
d2$Rt<-NA
d2$p1 <- NA
d2$Rtlwr <- NA
d2$Rtupr <- NA


# Rt(dengue) com IC
for(i in 1:10) {
  #d2$Rt[d$APS==listaAPS[i]] <- Rt((d$casos[d$APS==listaAPS[i]]))
  d2[d$APS==listaAPS[i],3:6] <- Rt.beta((d$casos[d$APS==listaAPS[i]]))
  }

d2$Rtw<-NA
d2$p1w <-NA
d2$Rtwlwr <-NA
d2$Rtwupr <-NA

# Rt (tweet)
for(i in 1:10) {
#for(i in 1:10) d2$Rtw[d$APS==listaAPS[i]] <- Rt(d$tweets[d$APS==listaAPS[i]],tg=2)
  d2[d$APS==listaAPS[i],7:10] <- Rt.beta(d$tweets[d$APS==listaAPS[i]])
  }

d2$Rt[is.infinite(d2$Rt)]<-0
d2$Rtw[is.infinite(d2$Rtw)]<-0

```


**Rt(dengue) com intervalo de confiança**

```{r  echo=FALSE}
# Grafico de Rt(dengue). 

par(mfrow=c(5,2),mar=c(1,2,1,1))
for (j in 1:10) {
      plot(d2$Rt[d2$APS==listaAPS[j]],ylim=range(0.3,3),xlab="",ylab="Rt",axes=FALSE,type="l")
      lines(d2$Rtlwr[d2$APS==listaAPS[j]],lty=2)
      lines(d2$Rtupr[d2$APS==listaAPS[j]],lty=2)

      axis(2)
      mtext(listaAPS[(j)],cex=0.8,line=-1)
      box()
      abline(h=1,col=2)
      }
```

**Probabilidade do Rt>1**
```{r  echo=FALSE}
# Grafico de Prob(Rt>1)
par(mfrow=c(5,2),mar=c(1,2,1,1))
for (j in 1:10) {
      plot(d2$p1[d2$APS==listaAPS[j]],ylim=range(0,1),xlab="",ylab="Rt",axes=FALSE,type="l")
      axis(2)
      mtext(listaAPS[(j)],cex=0.8,line=-1)
      box()
      abline(h=0.8,col=2)
      }

```


**Tweet na cidade**



```{r echo=FALSE}
# identificando a ultima semana de tweet
dc <- d[d$APS=="AP1",c("SE","tweets")]
dc <-na.omit(dc)
uSE <- max(dc$SE)
```

Os ultimos dados disponiveis de tweet sao da semana `r uSE`:

```{r echo=FALSE}
par(mfrow=c(2,1),mar=c(1,4,1,1))
tail(d)[,c(1,2)]
plot(d$tweets[d$APS=="AP1"],type="l",ylab="tweets",axes=FALSE,xlab="")
axis(2)
#plot(d2$Rtw[d$APS=="AP1"],type="l",ylab="tweets",axes=FALSE,xlab="")
#lines(d2$Rtwlwr[d$APS=="AP1"],lty=2)
#lines(d2$Rtwupr[d$APS=="AP1"],lty=2)
#axis(2)
#abline(h=1,col=2)
plot(d2$p1w[d$APS=="AP1"],type="l",ylab="p(Rtw>1)")
abline(h=0.8,col=2)
```


```{r echo=FALSE}
#Juntando dados de temperatura
d3<-merge(d2,d[,c("SE","APS","tweets","estacao","casos","temp.sd","temp.min","temp.max",
                  "umid.mean","umid.sd","umid.min","umid.max")],by=c("SE","APS"),all=TRUE)
```

**Temperatura**

```{r echo=FALSE}
# identificando a ultima semana de tweet
dc <- d3[d3$APS=="AP1",c("SE","temp.min")]
dc <-na.omit(dc)
uSE <- max(dc$SE)
```

Os ultimos dados disponiveis de temperatura minima sao da semana `r uSE`. 

```{r echo=FALSE}
tapply(d3$temp.min[d3$SE==max(d3$SE)],d3$APS[d3$SE==max(d3$SE)],sum)
```

```{r  echo=FALSE}
par(mfrow=c(5,2),mar=c(1,2,2,1))
plot(d3$temp.min[d3$APS=="AP1"],xlab="",ylab="tmin",ylim=c(16,30),axes=FALSE,type="l")
    mtext("tmin")
    mtext(listaAPS[1],cex=0.8,line=-1)
    axis(2)
    box()

for (j in 2:10) {
      plot(d3$temp.min[d3$APS==listaAPS[j]],xlab="",ylab="tmin",ylim=c(16,30),axes=FALSE,type="l")
      axis(2)
      mtext(listaAPS[j],cex=0.8,line=-1)
      box()
      }
```


      

Modelo de alerta com 3 indicadores
========

- Temperatura minima semanal > 22 graus  : condicoes propicias para o desenvolvimento do vetor
- p(Rt > 1)>0.8 : semana com alta probabilidade de Rt>1
- Casos > miliar (por fazer) 


```{r}
#Rt_est>1
d3$alertaRt1 <-ifelse(d3$p1>0.8,1,0)
```


```{r}
#Temperatura > Tcrit
d3$temp_crit <- 22
d3$alertaTemp <-ifelse(d3$temp.min>d3$temp_crit,1,0)
```


```{r echo=FALSE}
#Estimacao de casos a partir do Rt: casos(t+1)=casos(t)*Rt
d3$casos_est<-NA

d4 <- d3  # tirar isso quando for atualizar esse indicador
#d4<-subset(d3,APS=="AP1")
#le = dim(d4)[1]
#d4$casos_est[2:le]<-d4$casos[1:(le-1)]*d4$Rt_est[2:le]

#for(i in 2:10){
 #     di<-subset(d3,APS==listaAPS[i])
      #di$casos_est[2:le]<-di$casos[1:(le-1)]*di$Rt_est[2:le]
#      d4 <- rbind(d4,di)
#}
```





```{r echo=FALSE}
#**Serie de casos estimados** (essa parte toda precisa ser repensada)

#O alerta de epidemia dispara quando casos excedem o limiar "media + 1.96 dp". 
#O Rt(dengue) estimado previamente e' utilizado para reconstruir a curva epidemica e completar os dados 
#faltantes

#*casos(SE+1)=casos(SE)xRt_est(dengue)*

#O grafico abaixo mostra a serie de casos por APS nas ultimas 70 semanas.

#Legenda:
#- preto = dados do sinan 
#- vermelha = serie reconstruida de casos de dengue a partir do modelo 

# le=length(d4$SE[d4$APS=="AP1"])
# xlim=c((le-70),le)
# par(mfrow=c(5,2),mar=c(2,2,0,0))
# plot(d4$casos[d4$APS=="AP1"][xlim[1]:xlim[2]],xlab="",ylab="Rt",axes=FALSE,type="l")
#       lines(d4$casos_est[d4$APS=="AP1"][xlim[1]:xlim[2]],col=2)
#       mtext(listaAPS[1],cex=0.8,line=-1)
#       axis(2)
#       seque = seq(1,(xlim[2]-xlim[1]),by=10) # label x
#       axis(1,at=seque,labels=d4$SE[d4$APS=="AP1"][seque])
#       box()
# 
# for (j in 2:10) {
#       plot(d4$casos[d4$APS==listaAPS[j]][xlim[1]:xlim[2]],xlab="",ylab="Rt",axes=FALSE,type="l")
#       lines(d4$casos_est[d4$APS==listaAPS[j]][xlim[1]:xlim[2]],col=2)
#       axis(2)
#       mtext(listaAPS[j],cex=0.8,line=-1)
#       box()
# }

```



```{r echo=FALSE}
# #Casos > media+1.96dp**
# meaninc<-tapply(d$casos,d$APS,mean,na.rm=TRUE)
# sdinc<-tapply(d$casos,d$APS,sd,na.rm=TRUE)
# limiarinc<-meaninc+1.96*sdinc
# 
# # Para cada APS, um casos_crit
 d4$casos_crit<-NA
# for (i in 1:dim(d4)[1]){
#       aps <- which(listaAPS==d4$APS[i])
#       d4$casos_crit[i] <- limiarinc[aps]
# }
# 
# Alerta:
#d4$alertaCasos<-ifelse(d4$casos_est>d4$casos_crit,1,0)
d4$alertaCasos <- NA # tirar quando atualizar essa parte
```

**Alerta por APS**

Para cada APS, indica-se as semanas em que houve alerta de temperatura, de Rt e de casos.
O alerta e' indicado pela linha cinza no grafico.

Tambem mostramos para cada APS, os valores dos indicadores nas ultimas 6 semanas. Esses indicadores
serao usados para criar o codigo de cores do alerta.

```{r echo=FALSE}
listaAP <- unique(d4$APS)
le = length(d4$temp.min[d4$APS==listaAP[1]])
plot.alerta<-function(ap){
      par(mai=c(0,0,0,0),mar=c(4,4,1,1))
      d4v <- subset(d4,APS==ap)
      plot(1:le,d4v$casos,type="l",axes=F,ylab="casos",xlab="")
      abline(v=which(d4v$alertaTemp==1),col="grey",lwd=1.2)
      abline(v=which(d4v$alertaRt1==1),col="red",lwd=0.5,lty=2)
      lines(1:le,d4v$casos)
      title(as.character(ap),cex=1.4)
      axis(2)
      axis(1,at=seq(1,length(d4v$SE),by=6),labels=d4$SE[seq(1,length(d4v$SE),by=6)],las=2)
      
      #plot(1:le,d4$Rt[d4$APS==ap],type='l',axes=F,col=1,ylim=c(0,3),ylab="Rt>1")
      #lines(1:le,d4$Rt_est[d4$APS==ap],col=2)
      #axis(2)
      #abline(v=which(d4$alertaRt1[d4$APS==ap]==1),col="grey",lwd=1.2)
      
      #plot(1:le,d4$casos_est[d4$APS==ap],type='l',axes=F,col=2,ylab="casos>media+2sd")
      #lines(1:le,d4$casos[d4$APS==ap])
      #axis(2)
      #abline(v=which(d4$alertaCasos[d4$APS==ap]==1),col="grey",lwd=1.2)

}
```

```{r echo=FALSE}
for(i in 1:10) {
      print(as.character(listaAP[i]))
      print(tail(d4[d4$APS==listaAP[i],c("SE","APS","alertaTemp","alertaRt1","alertaCasos")]))
      plot.alerta(listaAP[i])
}
```


**Salvar**


```{r echo=FALSE}
#Primeiro, cortar a parte final que nao tenha os 3 alertas:
      
d4$test<- with(d4, alertaRt1+alertaTemp)
df <- d4[is.na(d4$test)==FALSE,c("SE","APS","casos","tweets","temp","Rt","casos_est","temp_crit","casos_crit","alertaRt1","alertaTemp","alertaCasos")]
```

```{r echo=FALSE}
outputfile = paste("../alerta/alertaAPS_",max(df$SE),".csv",sep="")
```

- **Data do alerta: `r max(df$SE)`**
- Arquivo de saida: `r outputfile`  

```{r echo=FALSE}
write.table(df,file=outputfile,row.names=FALSE,sep=",")
```