---
title: "Info Dengue Rio"
author: "Relatório de situação"
output: pdf_document
---

```{r echo=FALSE}
# <a name="voltaini"></a>
```


```{r echo=FALSE}
hoje <- Sys.Date()
SEhoje <- data2SE(hoje,file="../tabelas/SE.csv",format="%Y-%m-%d")
```

**Rio de Janeiro, `r as.character(hoje)`  (SE `r as.character(SEhoje)`)**

```{r echo=FALSE}
# Abre os dados mais recentes (se chamado por geraAlerta, nao precisa)
bdalerta <- paste("../",nalerta,sep="")
d2 <- read.csv(file=bdalerta)
```


* [Na cidade](#tab1)

* [Por APS](#tab2)


<br> </br>

### <a name="tab1"></a> Situação na cidade do Rio de Janeiro

```{r echo=FALSE}
# serie temporal de casos agregados na cidade
casos <- aggregate(d2[,"casos"],by=list(SE=d2$SE),FUN=sum) # casos brutos
casosm <- aggregate(d2[,"casosm"],by=list(SE=d2$SE),FUN=sum) # casos corrigidos
cidade<- merge(casos,casosm,by="SE")
names(cidade)<-c("SE","casos","casos_corrigidos")
dt<-subset(d2,APS=="AP1")[,c("SE","tweets")]  # tweets
dc <- aggregate(d2[,"tmin"],by=list(SE=d2$SE),FUN=mean,na.rm=TRUE) #clima
names(dc)[2]<-"tmin"
cidade<- merge(cidade,dt,by="SE")
cidade<- merge(cidade,dc,by="SE")
```


```{r echo=FALSE}
cidade <- subset(cidade,SE>=201101)
par(mfrow=c(3,1),mar=c(4,4,1,1))
plot(cidade$tweets,type="l",ylab="tweets",axes=FALSE,xlab="",main="Tweets sobre dengue")
axis(2)
le=dim(cidade)[1]
#axis(1,at=rev(seq(le,1,by=-12)),labels=cidade$SE[rev(seq(le,1,by=-12))],las=2)

plot(cidade$casos, type="l", xlab="",ylab="casos notificados no RJ",axes=FALSE,main="casos de dengue")
#lines(cidade$casos_corrigidos, col=2)
#legend((len-12),max(cidade$casos_corrigidos[(len-22):(len)],na.rm=TRUE),c("digitado","notificado estimado"),lty=1,col=1:2)
axis(2)
#axis(1,at=rev(seq(le,1,by=-12)),labels=cidade$SE[rev(seq(le,1,by=-12))],las=2)

plot(cidade$tmin,type="l",ylab="temperatura",axes=FALSE,xlab="",main="Temperatura mínima")
axis(2)
le=dim(cidade)[1]
axis(1,at=rev(seq(le,1,by=-12)),labels=cidade$SE[rev(seq(le,1,by=-12))],las=2)

```

\pagebreak

Últimas 6 semanas:

```{r echo=FALSE}
library(pander)
panderOptions('table.split.table', Inf)
pander(tail(cidade,n=6),compact=TRUE,)

```

Legenda:

- SE: semana epidemiológica
- casos: nímero de casos de dengue no SINAN
- casos_corrigidos: estimativa do número de casos notificados (ver [Notas](#notas))
- tweets: número de tweets relatando sintomas de dengue (ver [Notas](#notas))
- tmin: média das temperaturas mínimas da semana

```{r echo=FALSE}
#[volta para o início](#voltaini)
```

<br> </br>
<br> </br>

```{r echo=FALSE}

### <a name="volta"></a>

### <a name="tab2"></a> Alerta por APS
```


**Alerta por APS**

Código:

*Verde (atividade baixa)*
   temperatura < 22 graus por 3 semanas 
   atividade de tweet normal (não aumentada)
   ausência de transmissão sustentada

*Amarelo (Alerta)*
   temperatura > 22C por mais de 3 semanas
   ou atividade de tweet aumentada

*Laranja (Transmissão sustentada)*
  número reprodutivo >1 por 3 semanas

*Vermelho (atividade alta)*
 incidência > 100:100.000

```{r echo=FALSE}

#* [APS 1](#ap1)
#* [APS 2.1](#ap21)
#* [APS 2.2](#ap22)
#* [APS 3.1](#ap31)
#* [APS 3.2](#ap32)
#* [APS 3.3](#ap33)
#* [APS 4](#ap4)
#* [APS 5.1](#ap51)
#* [APS 5.2](#ap52)
#* [APS 5.3](#ap53)

```


### <a name="ap1"></a> Alerta APS 1

```{r echo=FALSE}
cores <- c("green","yellow","orange","red")
cores <- c("#0D6B0D","#BFEE63","#E2EE63","#EE9263")
cores <- c("#0D6B0D","yellow3","orange","orangered")
cores <- c("#0D6B0D","#C8D20F","orange","red")


plot.alerta2<-function(ap){
      par(mai=c(0,0,0,0),mar=c(4,1,1,1))
      d2v <- subset(d2,APS==ap)
      les = dim(d2v)[1]
      d2v <- d2v[c(52:les),]
      les <- dim(d2v)[1]
      plot(1:les,d2v$casos,type="l",axes=FALSE,ylab="",xlab="")
      abline(v=which(d2v$cor==1),col=cores[1],lwd=2)
      abline(v=which(d2v$cor==2),col=cores[2],lwd=2)
      abline(v=which(d2v$cor==3),col=cores[3],lwd=2)
      abline(v=which(d2v$cor==4),col=cores[4],lwd=2)
      title(as.character(ap),cex=1.4)
      axis(2)
      axis(1,at=rev(seq(les,1,by=-16)),labels=d2v$SE[rev(seq(les,1,by=-16))],las=2,cex=0.3)
      lines(1:les,d2v$casos,lwd=2)
      lines(1:les,d2v$casosm,lwd=2,lty=2)
      }

```

```{r echo=FALSE}
panderOptions('table.split.table', Inf)

par(mfrow=c(1,1))
plot.alerta2("AP1")
tab<-tail(d2[d2$APS=="AP1",c("SE","tmin","casos_est","inc","alertaClima","alertaTweet","alertaTransmissao","alertaCasos","nivel")],n=6)
names(tab)<-c("SE","temp","casos","inc","AClima","ATweet","ATransm","ACasos","nivel")
```

<br> </br>

Histórico da APS 1
```{r echo=FALSE}
pander(tab)
```

```{r echo=FALSE}
#[volta](#volta)
```

### <a name="ap21"></a> Alerta APS 2.1

```{r echo=FALSE}
ap = "AP2.1"
plot.alerta2(ap)
tab<-tail(d2[d2$APS==ap,c("SE","tmin","casos_est","inc","alertaClima","alertaTweet","alertaTransmissao","alertaCasos","nivel")],n=6)
names(tab)<-c("SE","temp","casos","inc","AClima","ATweet","ATransm","ACasos","nivel")
```

<br> </br>

Histórico da `r ap`
```{r echo=FALSE}
pander(tab)
```

```{r echo=FALSE}
#[volta](#volta)
```

### <a name="ap22"></a> Alerta APS 2.2

```{r echo=FALSE}
ap = "AP2.2"
plot.alerta2(ap)
tab<-tail(d2[d2$APS==ap,c("SE","tmin","casos_est","inc","alertaClima","alertaTweet","alertaTransmissao","alertaCasos","nivel")],n=6)
names(tab)<-c("SE","temp","casos","inc","AClima","ATweet","ATransm","ACasos","nivel")
```

<br> </br>

Histórico da `r ap`
```{r echo=FALSE}
pander(tab)
```

```{r echo=FALSE}
#[volta](#volta)
```

### <a name="ap31"></a> Alerta APS 3.1

```{r echo=FALSE}
ap = "AP3.1"
plot.alerta2(ap)
tab<-tail(d2[d2$APS==ap,c("SE","tmin","casos_est","inc","alertaClima","alertaTweet","alertaTransmissao","alertaCasos","nivel")],n=6)
names(tab)<-c("SE","temp","casos","inc","AClima","ATweet","ATransm","ACasos","nivel")
```

<br> </br>

Histórico da `r ap`
```{r echo=FALSE}
pander(tab)
```

```{r echo=FALSE}
#[volta](#volta)
```

### <a name="ap32"></a> Alerta APS 3.2

```{r echo=FALSE}
ap = "AP3.2"
plot.alerta2(ap)
tab<-tail(d2[d2$APS==ap,c("SE","tmin","casos_est","inc","alertaClima","alertaTweet","alertaTransmissao","alertaCasos","nivel")],n=6)
names(tab)<-c("SE","temp","casos","inc","AClima","ATweet","ATransm","ACasos","nivel")
```

<br> </br>

Histórico da `r ap`
```{r echo=FALSE}
pander(tab)
```

```{r echo=FALSE}
#[volta](#volta)
```

### <a name="ap33"></a> Alerta APS 3.3

```{r echo=FALSE}
ap = "AP3.3"
plot.alerta2(ap)
tab<-tail(d2[d2$APS==ap,c("SE","tmin","casos_est","inc","alertaClima","alertaTweet","alertaTransmissao","alertaCasos","nivel")],n=6)
names(tab)<-c("SE","temp","casos","inc","AClima","ATweet","ATransm","ACasos","nivel")
```

<br> </br>

Histórico da `r ap`
```{r echo=FALSE}
pander(tab)
```

```{r echo=FALSE}
#[volta](#volta)
```

### <a name="ap4"></a> Alerta APS 4

```{r echo=FALSE}
ap = "AP4"
plot.alerta2(ap)
tab<-tail(d2[d2$APS==ap,c("SE","tmin","casos_est","inc","alertaClima","alertaTweet","alertaTransmissao","alertaCasos","nivel")],n=6)
names(tab)<-c("SE","temp","casos","inc","AClima","ATweet","ATransm","ACasos","nivel")
```

<br> </br>

Histórico da `r ap`
```{r echo=FALSE}
pander(tab)
```

```{r echo=FALSE}
#[volta](#volta)
```

### <a name="ap51"></a> Alerta APS 5.1

```{r echo=FALSE}
ap = "AP5.1"
plot.alerta2(ap)
tab<-tail(d2[d2$APS==ap,c("SE","tmin","casos_est","inc","alertaClima","alertaTweet","alertaTransmissao","alertaCasos","nivel")],n=6)
names(tab)<-c("SE","temp","casos","inc","AClima","ATweet","ATransm","ACasos","nivel")
```

<br> </br>

Histórico da `r ap`
```{r echo=FALSE}
pander(tab)
```

```{r echo=FALSE}
#[volta](#volta)
```

### <a name="ap52"></a> Alerta APS 5.2

```{r echo=FALSE}
ap = "AP5.2"
plot.alerta2(ap)
tab<-tail(d2[d2$APS==ap,c("SE","tmin","casos_est","inc","alertaClima","alertaTweet","alertaTransmissao","alertaCasos","nivel")],n=6)
names(tab)<-c("SE","temp","casos","inc","AClima","ATweet","ATransm","ACasos","nivel")
```

<br> </br>

Histórico da `r ap`
```{r echo=FALSE}
pander(tab)
```

```{r echo=FALSE}
#[volta](#volta)
```

### <a name="ap53"></a> Alerta APS 5.3

```{r echo=FALSE}
ap = "AP5.3"
plot.alerta2(ap)
tab<-tail(d2[d2$APS==ap,c("SE","tmin","casos_est","inc","alertaClima","alertaTweet","alertaTransmissao","alertaCasos","nivel")],n=6)
names(tab)<-c("SE","temp","casos","inc","AClima","ATweet","ATransm","ACasos","nivel")
```

<br> </br>

Histórico da `r ap`
```{r echo=FALSE}
pander(tab)
```

```{r echo=FALSE}
#[volta](#volta)
```



### <a name="notas"></a> Notas


- Os dados do sinan mais recentes ainda não foram totalmente digitados. Estimamos o número esperado de casos
notificados considerando o tempo ate os casos serem digitados.
- Os dados de tweets são gerados pelo Observatório de Dengue (UFMG). Os tweets são processados para exclusão de informes e outros temas relacionados a dengue
- Algumas vezes, os casos da última semana ainda não estao disponiveis, nesse caso, usa-se uma estimação com base na tendência de variação da serie 

Créditos
------
Esse e um projeto desenvolvido em parceria pela Fiocruz, FGV e Prefeitura do Rio de Janeiro, com apoio da SVS/MS

Mais detalhes, ver: www.dengue.mat.br

```{r echo=FALSE}
#[volta](#volta)
```
